Minutes et répertoires du notaire Claude CHODRON, janvier 1814 - décembre 1823 (étude XV)
Archives nationales
- Minutes de Claude CHODRON, janvier 1814 - décembre 1823; MC/ET/XV/1609 - MC/ET/XV/1700
  - Minutes. 1819, juillet - 1819, août, juillet 1819 - août 1819; MC/ET/XV/1649
    - Inventaire après décès de Jean-Pierre Ozelle marchand de vulnéraire suisse (vulnéraire des chartreux) décédé sans héritier domicilié rue Cloche Perce, n° 2, 30 juillet 1819; MC/ET/XV/1649
      inventaire après décès; Cloche-Perce (rue); Ozelle, Jean-Pierre; commerçant
    - Inventaire après décès de Marie Blanchard cuisinière décédée sans héritier veuve Claude-François Richard domicilié rue du Faubourg Saint-Honoré, n° 10, 30 juillet 1819; MC/ET/XV/1649
      inventaire après décès; Faubourg-Saint-Honoré (rue du); Blanchard, Marie; Richard, Claude-François; cuisinier
    - Inventaire après décès de Gustave-Adolphe Adamson, horloger rue du Cloître Saint-Benoît, n°24, 3 août 1819; MC/ET/XV/1649
      inventaire après décès; Cloître-Saint-Benoît (rue du); Adamson, Gustave-Adolphe; horloger
    - Inventaire après décès de Anne-Marguerite Raine, rue Poissonnière, 12 août 1819; MC/ET/XV/1649
      inventaire après décès; Poissonnière (rue); Raine, Anne-Marguerite
    - Inventaire après décès de Charles-Alexandre Leharivel décédé sans héritier rue d' Angoulême, n° 14, 12 août 1819; MC/ET/XV/1649
      inventaire après décès; Angoulême (rue d'); Leharivel, Charles-Alexandre
    - Inventaire après décès de Marie-Charlotte Poisson ouvrière en linge décédée sans héritier domiciliée rue de Bretagne, n° 58, 12 août 1819; MC/ET/XV/1649
      inventaire après décès; Bretagne (rue de); Poisson, Marie-Charlotte; teinturier blanchisseur
    - Inventaire après décès de Jeanne-Victoire Busonie veuve de Guillaume-Louis-Isidore Goupy domicilié rue du Faubourg Poissonnière, 27 août 1819; MC/ET/XV/1649
      17 août 1819, testament, ET/XV/1649.
      inventaire après décès; testament; Faubourg-Poissonnière (rue du); Busonie, Jeanne-Victoire; Goupy, Guillaume-Louis-Isidore
    - Inventaire après décès de Louis-Joseph Danckaert domicilié rue Beauregard, n°7, 28 août 1819; MC/ET/XV/1649
      inventaire après décès; Beauregard (rue); Danckaert, Louis-Joseph
  - Minutes. 1819, septembre, septembre 1819; MC/ET/XV/1650
    - Inventaire après décès de Pierre Lebrun domicilié rue Saint-Dominique d'Enfer, n°4, 1er septembre 1819; MC/ET/XV/1650
      inventaire après décès; Saint-Dominique-d'Enfer (rue); Lebrun, Pierre
    - Inventaire après décès de Ambroise Hua-Desramparts ancien procureur au Châtelet décédé sans héritier domicilié Charretière, n°8, 8 septembre 1819; MC/ET/XV/1650
      inventaire après décès; Charretière (rue); Hua-Desramparts, Ambroise; procureur de justice (Ancien Régime)
    - Inventaire après décès de Jean-Baptiste Bourquelot décédé sans héritier domicilié Galande, n° 13, 8 septembre 1819; MC/ET/XV/1650
      inventaire après décès; Galande (rue); Bourquelot, Jean-Baptiste
    - Inventaire après décès de Victoire-Marguerite Bretau décédée sans héritier domicilié rue Mouffetard, n° 264, 8 septembre 1819; MC/ET/XV/1650
      inventaire après décès; Mouffetard (rue); Bretau, Victoire-Marguerite
    - Inventaire après décès de François-Louis-Jean Boudin ancien capitaine décédé sans héritier domicilié rue du Faubourg Montmartre, n° 41, 9 septembre 1819; MC/ET/XV/1650
      inventaire après décès; Faubourg-Montmartre (rue du); Boudin, François-Louis-Jean; officier (armée)
    - Inventaire après décès de Catherine-Joseph Foulard veuve Nicolas-Michel Mazurier domicilié rue de Montreuil., 10 septembre 1819; MC/ET/XV/1650
      inventaire après décès; Montreuil (rue de); Foulard, Catherine-Joseph; Mazurier, Nicolas-Michel
    - Inventaire après décès de Etienne-Félix Duval ancien cordonnier décédé sans héritier domicilié rue des Saussaies, n° 16, 14 septembre 1819; MC/ET/XV/1650
      inventaire après décès; Saussaies (rue des); Duval, Etienne-Félix; cordonnier
    - Inventaire après décès de Marie-Angélique Chevet dit Villard décédée sans héritier, domicilié rue des Moineaux., 15 septembre 1819; MC/ET/XV/1650
      inventaire après décès; Moineaux (rue des); Chevet, Marie-Angélique; Villard, Marie-Angélique
    - Inventaire après décès de Joseph Fromageot garçon de bureau au ministère des affaires étrangères décédé sans héritier domicilié rue de Sèvres n°55, 16 septembre 1819; MC/ET/XV/1650
      inventaire après décès; Sèvres (rue de); Fromageot, Joseph
    - Inventaire après décès de la veuve de Sainte-Avoye décédée sans héritier, demeurant à Passy, Grande Rue, n° 64, 17 septembre 1819; MC/ET/XV/1650
      inventaire après décès; Passy (ancienne commune); Sainte-Avoye, Mme de
    - Inventaire après décès de Anne Huault, femme de chambre décédée sans héritier, veuve de Jean Répin demeurant aux Ternes n° 48, 17 septembre 1819; MC/ET/XV/1650
      inventaire après décès; Ternes (quartier); Neuilly-sur-Seine (ancienne commune); Huault, Anne; Répin, Jean; employé de maison
    - Inventaire après décès de Henry Alexis Perrette Ory employé décédé sans héritier demeurant rue Notre Dame des Victoires, n° 48, 22 septembre 1819; MC/ET/XV/1650
      inventaire après décès; Notre-Dame-des-Victoires (rue); Ory, Henry Alexis Perrette
    - Inventaire après décès de Louis Guillaume décédé sans héritier demeurant Montmartre, n° 120, 22 septembre 1819; MC/ET/XV/1650
      inventaire après décès; Montmartre (rue); Guillaume, Louis
    - Inventaire après décès de de Claude-François Doniol, à la requête de Marie-Françoise Guerlet sa veuve, agent de change, rue de Seine, n°14, 27 septembre 1819; MC/ET/XV/1650
      inventaire après décès; Seine (rue de); Guerlet, Marie-Françoise; Doniol, Claude-François; agent de change
    - Inventaire après décès de Aimée Guichard décédée sans héritier, demeurant rue Beaurepaire, n° 9, 30 septembre 1819; MC/ET/XV/1650
      inventaire après décès; Beaurepaire (rue); Guichard, Aimée
  - Minutes. 1819, octobre, octobre 1819; MC/ET/XV/1651
    - Inventaire après décès de Marie-Françoise Lambry décédée sans héritier veuve d'André Fourier, domicilié rue Mazarine, n°42, 1er octobre 1819; MC/ET/XV/1651
      inventaire après décès; Mazarine (rue); Lambry, Marie-Françoise; Fourier, André
    - Inventaire après décès de Madeleine-Françoise Lemoine brodeuse décédée sans héritier veuve Tenier, domicilié rue Cassette, n° 29, 1er octobre 1819; MC/ET/XV/1651
      inventaire après décès; Cassette (rue); Lemoine, Madeleine-Françoise; Tenier, M.; brodeur
    - Inventaire après décès de Christophe-Antoine Henriet employé décédé sans héritier domicilie rue Harlay, n° 9, 1er octobre 1819; MC/ET/XV/1651
      inventaire après décès; Harlay (rue de); Henriet, Christophe-Antoine
    - Inventaire après décès de Anne Bernardeaux rue de Ponthieu., 4 octobre 1819; MC/ET/XV/1651
      inventaire après décès; Ponthieu (rue de); Bernardeaux, Anne
    - Inventaire après décès de Marie-Françoise-Agnès Duchesne veuve Jacques Gautier rentier décédée sans héritier, domicilié rue des Barres Saint-Paul., 4 octobre 1819; MC/ET/XV/1651
      inventaire après décès; Duchesne, Marie-Françoise-Agnès; Gautier, Jacques
    - Inventaire après décès de Édouard Birot étudiant décédé sans héritier demeurant cour de la Sainte-Chapelle, n° 11, 4 octobre 1819; MC/ET/XV/1651
      inventaire après décès; Sainte-Chapelle (rue de la); Birot, Édouard; étudiant
    - Inventaire après décès de Jeannette Guichard, cuisinière décédée sans héritier, domicilié rue Bailleul, n° 16, 5 octobre 1819; MC/ET/XV/1651
      inventaire après décès; Bailleul (rue); Guichard, Jeannette; cuisinier
    - Inventaire après décès de Joseph-Hugues-Martial Monime, célibataire employé décédé sans héritier domicilié rue Estienne, n°7, 5 octobre 1819; MC/ET/XV/1651
      inventaire après décès; Monime, Joseph-Hugues-Martial
    - Inventaire après décès de Claudine Guérin cuisinière décédée sans héritier, domicilié rue Charnier des Innocents n°14, 5 octobre 1819; MC/ET/XV/1651
      inventaire après décès; Charnier-des-Innocents (rue du); Guérin, Claudine; cuisinier
    - Inventaire après décès de Marie-Thérèse-Ursule Bailly cuisinière, épouse Jacques-Marie Lanoue, absent décédée sans héritier, domicilié à Neuilly, 6 octobre 1819; MC/ET/XV/1651
      inventaire après décès; Neuilly-sur-Seine (Hauts-de-Seine); Bailly, Marie-Thérèse-Ursule; Lanoue, Jacques-Marie; cuisinier
    - Inventaire après décès de Antoine Gonzenbach ancien fabricant de mousseline en Suisse décédé sans héritier, domicilié Bailly, n° 4, 6 octobre 1819; MC/ET/XV/1651
      inventaire après décès; Bailly (rue); Suisse; Gonzenbach, Antoine
    - Inventaire après décès de Jacob Brandt, remonteur de boîte de montre, originaire de Suisse décédé sans héritier, domicilié rue de la Calandre, n° 15, 7 octobre 1819; MC/ET/XV/1651
      inventaire après décès; Calandre (rue de la); Brandt, Jacob
    - Inventaire après décès de Jacob Zander tailleur décédé sans héritier, domicilié rue de la Limace, n° 4, 7 octobre 1819; MC/ET/XV/1651
      inventaire après décès; Limace (rue de la); Zander, Jacob; tailleur d'habits
    - Inventaire après décès de Jeanne-Louise Molien ouvrière décédée sans héritier, domiciliée rue Saint-Thomas du Louvre, n° 42, 12 octobre 1819; MC/ET/XV/1651
      inventaire après décès; Saint-Thomas-du-Louvre (rue); Molien, Jeanne-Louise
    - Inventaire après décès de Élisabeth Lefèvre décédée sans héritier, domicilié rue de Bourbon., 12 octobre 1819
      inventaire après décès; Bourbon (rue de); Lefèvre, Élisabeth
    - Inventaire après décès de Marie Charlotte Victoire Viau veuve Baignioux décédée rue Neuve Saint-Eustache (rue), 12 octobre 1819; MC/ET/XV/1651
      inventaire après décès; Neuve-Saint-Eustache (rue); Viau, Marie Charlotte Victoire; Baignioux, M.
    - Inventaire après décès de Élisabeth Lijon décédée sans héritier domiciliée rue de Chaillot, n°77, 12 octobre 1819 - 13 octobre 1819; MC/ET/XV/1651
      inventaire après décès; Chaillot (rue de); Lijon, Élisabeth
    - Inventaire après décès de Élisabeth-Perrine Priou décédée sans héritier, veuve en premières noces de Louis Papineau et en secondes Joseph Suzan ancien capitaine d'infanterie, domiciliée rue de la Ville l'Evêque, n° 23, 13 octobre 1819; MC/ET/XV/1651
      inventaire après décès; Ville-l'Evêque (rue de la); Priou, Élisabeth-Perrine; Papineau, Louis; Suzan, Joseph; officier (armée)
    - Inventaire après décès de Marie-Hélène Honfroy décédée sans héritier, veuve d'Alexis Saulnier demeurant à Sainte Perrine de Chaillot, 13 octobre 1819; MC/ET/XV/1651
      inventaire après décès; Chaillot (quartier); Honfroy, Marie-Hélène; Saulnier, Alexis
    - Inventaire après décès de Margueritte Fajon décédée sans héritier veuve de Philippe Clément, domiciliée rue Oigniard, n°2, 14 octobre 1819; MC/ET/XV/1651
      inventaire après décès; Ogniard (rue); Fajon, Margueritte; Clément, Philippe
    - Inventaire après décès de Julien-François-Thomas Labarberie de Saint-Front capitaine décédé sans héritier rue Saint-Denis, n° 382, 14 octobre 1819; MC/ET/XV/1651
      inventaire après décès; Saint-Denis (rue); Labarberie de Saint-Front, Julien-François-Thomas
    - Inventaire après décès de Marie-Louise-Rose Brou de La Salle, à la requête de Joseph-Antoine Hardy employé à la manufacture royale de tabac domicilié rue de Saint-Paul, n° 21, 22 octobre 1819; MC/ET/XV/1651
      inventaire après décès; Saint-Paul (rue); Brou de La Salle, Marie-Louise-Rose; Hardy, Joseph-Antoine
    - Inventaire après décès de Marie-Anne-Charlotte Delacroix, veuve de Georges Sanson domicilié rue des Petits Carreaux, n°23, 22 octobre 1819; MC/ET/XV/1651
      inventaire après décès; Petits-Carreaux (rue des); Delacroix, Marie-Anne-Charlotte; Sanson, Georges
    - Inventaire après décès de Jacques Genest domicilié rue du Faubourg Saint-Martin, 29 octobre 1819; MC/ET/XV/1651
      inventaire après décès; Faubourg-Saint-Martin (rue du); Genest, Jacques
  - Minutes. 1819, novembre - 1819, décembre, novembre 1819 - décembre 1819; MC/ET/XV/1652
    - Inventaire après décès de Jacques Milné foire Saint-Laurent, 4 novembre 1819; MC/ET/XV/1652
      inventaire après décès; Milné, Jacques
    - Inventaire après décès de François Mugneret, rue Bourbon Villeneuve, 11 novembre 1819; MC/ET/XV/1652
      inventaire après décès; Bourbon-Villeneuve (rue de); Mugneret, François
    - Inventaire après décès de Marie-Jeanne Topin veuve de Claude Gauder journalier rue du Faubourg Saint-Martin, 13 novembre 1819; MC/ET/XV/1652
      inventaire après décès; Faubourg-Saint-Martin (rue du); Topin, Marie-Jeanne; Gauder, Claude; journalier
    - Inventaire après décès de Jean-Philippe Dessenis marchand et Jeanne Rodier son épouse rue du Petits Carreaux, 17 novembre 1819; MC/ET/XV/1652
      inventaire après décès; Petits-Carreaux (rue des); Dessenis, Jean-Philippe; Rodier, Jeanne; commerçant
    - Inventaire après décès de Marie-Élisabeth Taiée veuve de Michel-Radegonde Margue ou Marque, chapelier demeurant rue Montorgueil, 3 décembre 1819; MC/ET/XV/1652
      inventaire après décès; Montorgueil (rue); Taiée, Marie Elisabeth; Margue, Michel Radegonde; Marque, Michel Radegonde; fabricant d'accessoires vestimentaires
    - Inventaire après décès de Françoise Brunet décédée sans héritier, veuve Jacques Lavau, menuisier demeurant rue du Faubourg Saint-Jacques, n° 5, 7 décembre 1819; MC/ET/XV/1652
      inventaire après décès; Faubourg-Saint-Jacques (rue du); Brunet, Françoise; Lavau, Jacques; menuisier
    - Inventaire après décès de Elizabeth Decapello décédée sans héritier, domiciliée rue des Fossés Saint-Germain des Prés, n° 31, 8 décembre 1819; MC/ET/XV/1652
      inventaire après décès; Fossés-Saint-Germain-des-Prés (rue des); Decapello, Elizabeth
    - Inventaire après décès de Louis-François Debèche, typographe décédé sans héritier, domicilié rue d' Enfer, n° 7, 8 décembre 1819; MC/ET/XV/1652
      inventaire après décès; Enfer (rue d'); Debèche, Louis-François; imprimeur
    - Inventaire après décès de Louis Martel rentier décédé sans héritier domicilié rue de la Vieille Bouclerie, n° 9, 10 décembre 1819; MC/ET/XV/1652
      inventaire après décès; Vieille-Boucherie (rue de la); Martel, Louis
    - Inventaire après décès de Marie-Margueritte Fouchez décédée sans héritier, veuve de Jean Prouame tailleur domiciliée rue du Petit Lion Saint-Sulpice, n° 1, 13 décembre 1819; MC/ET/XV/1652
      inventaire après décès; Petit-Lion-Saint-Sulpice (rue du); Fouchez, Marie-Margueritte; Prouame, Jean; tailleur d'habits
    - Inventaire après décès de Thérèse Trott décédée sans héritier, veuve de Louis Maurer domiciliée rue d'École de Médecine (rue de l'), n° 31, 13 décembre 1819; MC/ET/XV/1652
      inventaire après décès; Ecole-de-Médecine (rue de l'); Trott, Thérèse; Maurer, Louis
    - Inventaire après décès de Justine Alleaume marchande à la toilette décédée sans héritier domiciliée rue des Prêtres Saint-Séverin, n° 8, 14 décembre 1819; MC/ET/XV/1652
      inventaire après décès; Prêtres-Saint-Séverin (rue des); Alleaume, Justine; commerçant
    - Inventaire après décès de Claudine-Joséphine-Gabrielle Lacroix ouvrière décédée sans héritier domiciliée rue des Boucheries Saint-Germain, n° 52, 14 décembre 1819; MC/ET/XV/1652
      inventaire après décès; Boucheries-Saint-Germain (rue des); Lacroix, Claudine-Joséphine-Gabrielle
    - Inventaire après décès de Pierre-Louis Letrillier, ouvrier menuisier décédé sans héritier domicilié rue du Rocher, n°12, 14 décembre 1819; MC/ET/XV/1652
      inventaire après décès; Rocher (rue du); Letrillier, Pierre-Louis; menuisier
    - Inventaire après décès de Edme Larivière prêtre de l'Église des Quinze vingt décédé sans héritier domicilié rue de la Cerisaie, n°14, 20 décembre 1819; MC/ET/XV/1652
      inventaire après décès; Cerisaie (rue de la); Quinze-Vingt (église des); Larivière, Edme; prêtre
    - Inventaire après décès de François Oeuvrard ouvrier aux aiguilles de montre décédé sans héritier domicilié rue Saint-Eloi, n° 2, 20 décembre 1819; MC/ET/XV/1652
      inventaire après décès; Saint-Eloi (rue); Oeuvrard, François; horloger
    - Inventaire après décès de Marie-Françoise Charles rentière veuve de François Rathelot décédée sans héritier domiciliée rue des Canettes, n° 17, 21 décembre 1819; MC/ET/XV/1652
      inventaire après décès; Canettes (rue des); Charles, Marie-Françoise; Rathelot, François
    - Inventaire après décès de Marie-Louise Drevaux veuve de Pierre-François Dumoutier décédée sans héritier domiciliée rue du Faubourg Saint-Denis, n° 93, 22 décembre 1819; MC/ET/XV/1652
      inventaire après décès; Faubourg-Saint-Denis (rue du); Drevaux, Marie-Louise; Dumoutier, Pierre-François
    - Inventaire après décès de Marie-Denise Cheradon décédée sans héritier femme séparée de Jean-Nicolas Delahaye domiciliée rue Montmartre, n° 170, 22 décembre 1819; MC/ET/XV/1652
      inventaire après décès; Montmartre (rue); Cheradon, Marie-Denise; Delahaye, Jean-Nicolas
    - Inventaire après décès de Jeanne-Marie Jaccard veuve Bitu portière décédée sans héritier domiciliée rue de l' Echiquier, n°3, 23 décembre 1819; MC/ET/XV/1652
      inventaire après décès; Echiquier (rue de l'); Jaccard, Jeanne-Marie; Bitu, M.; concierge
    - Inventaire après décès de Marie-Catherine-Joseph Daudrignier dite veuve Champagné décédée sans héritier domiciliée rue Neuve Saint-Eustache (rue), n° 95, 23 décembre 1819; MC/ET/XV/1652
      inventaire après décès; Neuve-Saint-Eustache (rue); Daudrignier, Marie-Catherine-Joseph; Champagné, M.
    - Inventaire après décès de Marie-Angélique-Victoire Froment décédée sans héritier, veuve de Marcellin Gurlier, cul de sac Longue Avoine, n°1 prés de Barrière Saint-Jacques, 28 décembre 1819; MC/ET/XV/1652
      inventaire après décès; Longue-Avoine (cul-de-sac de); Saint-Jacques (barrière); Froment, Marie-Angélique-Victoire; Gurlier, Marcellin
    - Inventaire après décès de Pierre Reissent décédé sans héritier rue des Vieux Augustins, n°66, 28 décembre 1819; MC/ET/XV/1652
      inventaire après décès; Vieux-Augustins (rue des); Reissent, Pierre
    - Inventaire après décès de Marie-Marguerite Frenot fileuse de coton décédée sans héritier rue des Sept Voies, n° 12, 29 décembre 1819; MC/ET/XV/1652
      inventaire après décès; Sept-Voies (rue des); Frenot, Marie-Marguerite
    - Inventaire après décès de Magdeleine Muller, tricoteuse décédée sans héritier rue Mouffetard, n°37, 29 décembre 1819; MC/ET/XV/1652
      inventaire après décès; Mouffetard (rue); Muller, Magdeleine
    - Inventaire après décès de Anne Héraut décédée sans héritier rue Traversière, n°11, 29 décembre 1819; MC/ET/XV/1652
      inventaire après décès; Traversière (rue); Héraut, Anne
    - Inventaire après décès de François-René Tourin, décédé sans héritier rue de Bièvre, n°8., 31 décembre 1819 - 1819; MC/ET/XV/1652
      inventaire après décès; Bièvre (rue de); Tourin, François-René
    - Inventaire après décès de Nicolle Thomas décédée sans héritier veuve de Jean-Baptiste Henry rue Saint-Jacques, n° 99, 31 décembre 1819 - 1819; MC/ET/XV/1652
      inventaire après décès; Saint-Jacques (rue); Thomas, Nicole; Henry, Jean-Baptiste
  - Minutes. 1820, janvier, janvier 1820; MC/ET/XV/1653
    - Inventaire après décès de Quintin Craufurd demeurant rue d'Anjou Saint-Honoré., 6 janvier 1820; MC/ET/XV/1653
      Né en 1743 à Kilwinning (Ecosse), il vécut d'abord en Inde puis à Paris. Proche de Marie Antoinette, il fut un de ceux qui préparèrent 'la fuite à Varennes'.
      inventaire après décès; Anjou-Saint-Honoré (rue d'); Craufurd, Quintin; écrivain
    - Inventaire après décès de John Marcks, anglais, valet de chambre décédé sans héritier rue Basse du Rempart n°14, 11 janvier 1820; MC/ET/XV/1653
      inventaire après décès; Basse-du-Rempart (rue); Marcks, John; employé de maison
    - Inventaire après décès de Charles Jean dit Nogé décédé sans héritier ancien aumônier de la duchesse de Bourbon demeurant rue des Mathurins n°28, 11 janvier 1820; MC/ET/XV/1653
      inventaire après décès; Mathurins (rue des); Nogé, Charles; Jean, Charles; prêtre
    - Inventaire après décès de Marc-Etienne Janetty fabricant de platine demeurant du Colombier, n°21, 24 janvier 1820; MC/ET/XV/1653
      inventaire après décès; Colombier (rue du); Janetty, Marc-Etienne
    - Inventaire après décès de Gabriel Savary contrôleur ambulant des impôts demeurant rue du Faubourg Saint-Martin, 25 janvier 1820; MC/ET/XV/1653
      3 janvier 1820, dépôt de testament.
      inventaire après décès; dépôt de pièces; testament; Faubourg-Saint-Martin (rue du); Savary, Gabriel; fonctionnaire
    - Inventaire après décès de Auguste-Louis Rondard ouvrier charpentier décédé sans héritier rue du Faubourg Saint-Martin, n° 91, 26 janvier 1820; MC/ET/XV/1653
      inventaire après décès; Faubourg-Saint-Martin (rue du); Rondard, Auguste-Louis; charpentier
    - Procès-verbal et inventaire après décès Jeanne-Françoise-Félicité Laisné, 28 janvier 1820; MC/ET/XV/1653
      inventaire après décès; Laisné, Jeanne-Françoise-Félicité
    - Inventaire après décès de Louis-Alexandre-Joseph Rousel ancien négociant, demeurant rue des Petites Ecuries, n° 47, 29 janvier 1820; MC/ET/XV/1653
      inventaire après décès; Petites-Ecuries (rue des); Rousel, Louis-Alexandre-Joseph; négociant
    - Inventaire après décès de Jean-Louis Perrault imprimeur en taille douce, décédé sans héritier demeurant passage du Caire ,n°69, 31 janvier 1820; MC/ET/XV/1653
      inventaire après décès; Caire (passage du); Perrault, Jean-Louis; imprimeur
  - Minutes. 1820, février, février 1820; MC/ET/XV/1654
    - Inventaire après décès de Jean-Henry Laisné, perruquier rentier décédé sans héritier demeurant boulevard Temple n° 11, 9 février 1820; MC/ET/XV/1654
      inventaire après décès; Temple (boulevard du); Laisné, Jean-Henry; coiffeur
    - Inventaire après décès de Jeanne-Rose Fougeas femme délaissée d'Antoine Champion, décédée sans héritier rue des Vertus, n° 20, 9 février 1820; MC/ET/XV/1654
      inventaire après décès; Vertus (boulevard des); Fougeas, Jeanne-Rose; Champion, Antoine
    - Inventaire après décès de Guillaume-Pierre-François Seminé propriétaire demeurant à Auteuil, 18 février 1820; MC/ET/XV/1654
      1 février 1820, dépôt du testament.
      inventaire après décès; dépôt de pièces; testament; Auteuil (ancienne commune); Seminé, Guillaume-Pierre-François
    - Inventaire après décès de Marie-Madeleine Jouard sans héritier veuve de Claude Duharnet demeurant rue de la Verrerie, 19 février 1820; MC/ET/XV/1654
      inventaire après décès; Verrerie (rue de la); Jouard, Marie-Madeleine; Duharnet, Claude
    - Inventaire après décès de Louise-Françoise Coqueret, veuve Cossé dévideuse de coton décédée sans héritier demeurant rue Neuve Saint-Martin, n° 32, 23 février 1820; MC/ET/XV/1654
      inventaire après décès; Neuve-Saint-Martin (rue); Coqueret, Louise-Françoise; Cossé, M.
    - Inventaire après décès de Pierre-Auguste Acart professeur de musique décédé sans héritier domicilié rue Meslay, n° 52, 23 février 1820; MC/ET/XV/1654
      inventaire après décès; Meslay (rue); Acart, Pierre-Auguste; enseignant
    - Inventaire après décès de Jeanne Cochet cuisinière décédée sans héritier domiciliée rue du Petit Bourbon Saint-Sulpice., 25 février 1820; MC/ET/XV/1654
      inventaire après décès; Petit-Bourbon (rue du); Cochet, Jeanne; cuisinier
    - Inventaire après décès de Hugues Gisard porteur d'eau décédée sans héritier domicilié rue Sainte-Anne n° 22, 25 février 1820; MC/ET/XV/1654
      inventaire après décès; Sainte-Anne (rue); Gisard, Hugues; magasinier
    - Inventaire après décès de Edward Pellew, anglais, décédé sans héritier rue de Provence, n° 36, 29 février 1820; MC/ET/XV/1654
      inventaire après décès; Provence (rue de); Pellew, Edward
  - Minutes. 1820, mars, mars 1820; MC/ET/XV/1655